臺灣臺北地方法院簡易民事判決
                                   111年度北簡字第3609號
原      告  林麗蘭

訴訟代理人  吳聰億律師
被      告  陳崎修

上列當事人間請求損害賠償事件，於中華民國111年3月28日言詞
辯論終結，本院判決如下： 
    主  文
被告應給付原告新臺幣貳佰萬元，及自民國一百一十年四月十六
日起至清償日止，按年息百分之五計算之利息。
訴訟費用由被告負擔。
本判決得假執行。但被告如以新臺幣貳佰萬元為原告預供擔保，
得免為假執行。
    事實及理由
一、原告主張：被告依其社會生活經驗，可預見將其金融機構帳
    戶之提款卡及密碼交付予真實姓名年籍不詳之他人使用，可
    能幫助該他人所屬不法集團從事詐欺取財及隱匿贓款來源，
    而逃避國家之追訴處罰。竟基於幫助詐欺取財及洗錢之不確
    定故意，於民國109年8月間某日，在不詳地點，將其申領之
    華南商業銀行帳戶（帳號：000-000000000000號，下稱系爭
    帳戶）存摺、提款卡及密碼，交予真實姓名年籍不詳之人，
    而容任該人暨其所屬詐欺集團得任意使用系爭帳戶。因該詐
    欺集團某成員自稱「梁瑾文」前於109年6月30日透過臉書（
    Facebook）認識原告並加為通訊軟體Line好友，嗣以Line向
    原告佯稱：可以投資虛擬貨幣獲利云云，致原告陷於錯誤，
    依其指示於109年8月19日匯款新臺幣（下同）200萬元至系
    爭帳戶內，旋遭該詐欺集團成員提領一空。爰依民法第184
    條第1項前段、第185條第1項前段規定提起本訴，並聲明：
    被告應給付原告200萬元，及自起訴狀繕本送達翌日起至清
    償日止，按年息5％計算之利息；原告願供擔保，請准宣告假
    執行。
二、被告陳述略以：對原告請求無意見，但被告無能力負擔等語
    。
三、按因故意或過失，不法侵害他人之權利者，負損害賠償責任
    ，民法第184條第1項前段定有明文。查原告主張之事實，業
    據其提出臺灣臺北地方檢察署檢察官110年度偵字第4205號
    追加起訴書1件為證（見附民卷第7至10頁）。且被告因本件
    所涉幫助一般洗錢犯行，業經本院刑事庭以110年度簡字第2
    207、2208號刑事簡易判決判處有期徒刑8月，併科罰金4萬
    元，罰金如易服勞役，以1,000元折算1日，緩刑5年等情，
    亦有前開刑事簡易判決書附卷可佐。又被告對原告請求並不
    爭執，僅稱被告無能力負擔等語（見本院卷第57頁），堪認
    原告主張為真實。
四、從而，原告於刑事訴訟程序附帶提起本件民事訴訟，依侵權
    行為損害賠償之法律關係，請求被告給付200萬元，及自起
    訴狀繕本送達翌日（即110年4月16日，見附民卷第5頁）起
    至清償日止，按年息5％計算之利息，為有理由，應予准許。
五、本件事證已臻明確，兩造其餘攻擊防禦方法，於本判決結果
    不生影響，爰不一一論述，併此敘明。
六、本件係就民事訴訟法第427條第1項第12款訴訟適用簡易程序
    所為被告敗訴之判決，依同法第389條第1項第3款規定，應
    依職權宣告假執行。並依同法第392條第2項規定，依職權宣
    告被告預供擔保，得免為假執行。
七、本件係刑事附帶民事訴訟，而由本院刑事庭移送民事庭者，
    依法不需徵收裁判費，且至本件言詞辯論終結時，亦未發生
    其他訴訟費用，故無從確定訴訟費用之數額。惟依法仍應依
    民事訴訟法第78條規定，諭知訴訟費用之負擔，以備將來如
    有訴訟費用發生時，得以確定其數額，併予敘明。
中　　華　　民　　國　　111 　年　　4 　　月　　11　　日
                              臺北簡易庭
                                  法  官　郭麗萍
以上正本證明與原本無異。
如不服本判決，應於判決送達後20日內向本庭（臺北市○○區○
○○路0 段000 巷0 號）提出上訴狀。（須按他造當事人之人數
附繕本）。如委任律師提起上訴者，應一併繳納上訴審裁判費。
中　　華　　民　　國　　111 　年　　4 　　月　　11　　日
                                  書記官　陳怡如